臺灣臺南地方法院刑事判決　　　　　　　 94年度訴字第482號
公　訴　人　臺灣臺南地方法院檢察署檢察官
被　　　告　甲○○　男　26歲.
上列被告因毒品危害防制條例案件，經檢察官提起公訴（94年度
毒偵字第456號），被告就被訴事實為有罪之陳述，本院合議庭
裁定由受命法官獨任行簡式審判程序，判決如下：
    主  文
甲○○施用第一級毒品，處有期徒刑拾月，扣案之第一級毒品海
洛因肆包（淨重二．一二公克）、第二級毒品安非他命玖包（淨
重八０．四六），均沒收銷燬之，扣案之毒品外包裝肆個（總重
一．八二公克）、玖個（總重四．七五公克），均沒收之。
    事  實
一、甲○○於民國九十二年間，因違反毒品危害防制條例案件，
    經本院裁定送觀察勒戒後，認無繼續施用毒品傾向，於九十
    三年一月二十一日執行完畢出所，經檢察官以九十二年度毒
    偵字第一七五六號不起訴處分。
二、詎甲○○仍不知悔改，尚未戒除毒癮，明知海洛因及安非他
    命係毒品危害防制條例所明定之第一級、第二級毒品，不得
    持有及施用，竟基於施用第一級毒品海洛因及第二級毒品安
    非他命之概括犯意，自九十三年七月起至九十四年二月一日
    止，在臺南縣仁德鄉○○村○○○街四一號住處，以將第二
    級毒品安非他命置於玻璃球內點燃吸食之方式，連續施用第
    二級毒品安非他命，復於九十三年十一月間起至九十四年一
    月二十餘日止，以將第一級毒品海洛因及第二級毒品安非他
    命混合置於玻璃球內吸食之方式，連續施用一級、第二級毒
    品；嗣於九十四年二月二日凌晨零時十五分許，經警另案於
    臺南市○區○○路五八之六號前緝獲，並扣得第一級毒品海
    洛因四包（合計淨重二．一二公克，包裝總重一．八二公克
    ）、安非他命九包（八○．四六公克，包裝總重四．七五公
    克）。經甲○○同意採尿送驗，並送長榮大學確認後，尿液
    呈甲基安非他命陽性反應，而查獲上情。
三、案經臺南市警察局第三分局報告臺灣臺南地方法院檢察署檢
    察官偵查起訴。
    理  由
一、本件係經被告顏信臺於準備程序當庭表示認罪，而經本院裁
    定以簡式審判程序加以審理，有本院九十四年五月二十七日
    準備程序筆錄可資佐證，則依據刑事訴訟法第二百七十三條
    之二、同法第一百五十九條第二項之規定，不適用傳聞法則
    有關限制證據能力之相關規定，合先敘明。
二、右揭犯罪事實，業據被告顏信臺於本院審理時坦承不諱，且
    被告經警對其採尿送驗後，尿液呈甲基安非他命反應等情，
    亦有長榮大學確認報告及尿液送驗名冊對照表各一紙在卷可
    資佐證（分別偵查卷第十七、十八頁）。又為警扣得之第一
    級毒品海洛因、第二級毒品安非他命，經送鑑定結果，含有
    第一級毒品海洛因成分、第二級毒品安非他命成分，確屬第
    一級毒品海洛因、第二級毒品安非他命無訛，有法務部調查
    局鑑定通知書、內政部警政署刑事警察局鑑定書一紙（參見
    本院卷第十一頁、第十二頁）。綜合上開事證互核相符，被
    告施用第一級毒品海洛因及施用第二級毒品安非他命一次之
    犯行至為明灼。此外，被告前因施用毒品案件，經本院裁定
    送觀察、勒戒後，認無繼續施用毒品之傾向，而於九十三年
    一月二十一日期滿，有臺灣臺南地方法院檢察署刑案資料查
    註紀錄表及臺灣高等法院被告全國前案紀錄表各一份在卷可
    參。綜上所查，被告自白核與事實相符，本件事證明確，被
    告犯行堪以認定。
三、論罪科刑：查海洛因及安非他命，分別為第一級毒品及第二
    級毒品，毒品危害防制條例第二條第二項第一款定有明文。
    故核被告所為，係犯毒品危害防制條例第十條第一項、第二
    項之施用第一級毒品罪及施用第二級毒品罪。又被告以一施
    用行為，同時施用第一級毒品海洛因及第二級毒品安非他命
    ，為想像競合，應從一重之施用第一級毒品罪處斷。又被告
    施用時非法持有第一級毒品海洛因及第二級毒品安非他命之
    低度行為，已為其施用之高度行為所吸收，均不另論罪。被
    告多次施用行為，時間緊接、方法相同，所犯均是構成要件
    相同之罪名，顯係基於概括犯意為之，應依連續犯論以一罪
    。爰審酌被告有如事實欄所載之施用毒品等前科素行，猶不
    知悔改，再犯本件施用毒品罪、犯罪之次數、動機、目的、
    手段、所生危害、施用毒品之期間、犯罪後坦承犯行態度良
    好及施用毒品自戕身心等一切情狀，量處如主文所示之刑，
    以資懲儆。
四、沒收部分：
    本案扣案之第一級毒品海洛因四包（合計淨重二．一二公克
    ，包裝總重一．八二公克）、安非他命九包（八０．四六公
    克，包裝總重四．七五公克），分別為第一級毒品、第二級
    毒品，屬違禁物，已如前述，應依毒品危害防制條例第十八
    條第一項前段之規定，沒收銷燬之。至扣案毒品外包裝四個
    （總重一．八二公克）及九個（總重四．七五公克），既係
    用於包裹毒品，防其裸露、逸出、潮濕，便於持有藉以施用
    ，亦為被告供本件施用第一級毒品海洛因所用之物，又非屬
    毒品危害防制第十九條第一項規定應沒收之物，應併刑法第
    三十八條第一項第二款規定，宣告沒收之（最高法院九十一
    年度臺上字第四０七六號、第四四一六號判決參照）。
據上論斷，應依刑事訴訟法第二百九十九條第一項前段、第二百
七十三條之一第一項，毒品危害防制條例第十條第一項、第十條
第二項、第十八條，刑法第十一條前段、第五十六條、第五十五
條、第三十八條第一項第二款，判決如主文。
本案經檢察官蔡麗宜偵查後提起公訴；檢察官乙○○到庭執行職
務。
中　　華　　民　　國　　94　　年　　5　　月　　31  　 日
　　　　　　　　　刑事第二庭    法　官　洪士傑
以上正本證明與原本無異。
如不服本判決，應於判決送達後10日內，向本院提出上訴狀（應
附繕本）。
　　　　　　　　　　　　　　　　書記官　李佩珊
中　　華　　民　　國　　94　　年　　6 　　月　　3 　　日
附錄本件論罪科刑法條：
毒品危害防制條例第10條
施用第一級毒品者，處 6 月以上 5 年以下有期徒刑。
施用第二級毒品者，處 3 年以下有期徒刑。
